臺灣臺北地方法院刑事判決　　　　 100年度審交簡上字第19號
上　訴　人　賴永權
即　被　告
上列上訴人即被告因公共危險案件，不服本院於民國100 年8 月
31日所為100 年度北交簡字第972 號第一審簡易判決（聲請簡易
判決處刑案號：臺灣臺北地方法院檢察署100 年度偵字第14745
號），提起上訴，經本院管轄第二審合議庭審理，本院判決如下
：
    主  文
上訴駁回。
賴永權緩刑貳年。
    事  實
一、賴永權於民國100 年4 月3 日凌晨某時，在不詳地點飲用酒
    類後，已達感覺降低、反應減慢之中度酒精中毒程度，不能
    安全駕駛動力交通工具，猶騎乘車牌2GD-105 號重型機車行
    駛於路，並於凌晨4 時14分許，在臺北市中山區○○○路與
    新生北路口時，不慎自行摔倒向前滑行撞擊蕭燿煋所駕駛之
    車牌ZO-6885 號自用小客車。嗣經警到場處理並將賴永權送
    醫測得血液中酒精濃度達150mg/dl，始查知上情。
二、案經臺北市政府警察局中山分局報請臺灣臺北地方法院檢察
    署檢察官偵查聲請以簡易判決處刑。
    理  由
一、按被告以外之人於審判外之陳述，雖不符前4 條之規定，而
    經當事人於審判程序同意做為證據，法院審酌該言詞陳述或
    書面陳述作成時之情況，認為適當者，亦得為證據。當事人
    、代理人或辯護人於法院調查證據時，知有第159 條第1 項
    不得為證據之情形，而未於言詞辯論終結前聲明異議者，視
    為有前項之同意，刑事訴訟法第159 條之5 定有明文。下述
    具有被告以外之人於審判外之陳述，當事人於辯論終結前均
    未表示異議，經核該等證據之取得並無不法，且無顯不可信
    之情況，揆諸前揭說明，均適宜為本案證據。
二、上揭事實業據被告賴永權坦承不諱，核與證人蕭燿煋證述情
    節相符，並有道路交通事故現場圖、臺北市政府警察局中山
    分局交通分隊道路交通事故補充資料表、交通事故談話紀錄
    表（偵查卷第19頁、第20頁、第21-22 頁）、臺北市立聯合
    醫院中興院區檢驗醫學科血液酒精濃度報告單、振興醫療財
    團法人振興醫院診斷證明書、行政院國軍退除役官兵輔導委
    員會臺北榮民總醫院診斷證明書等件（偵查卷第23頁、第10
    頁、第11頁）附卷可稽。本案事證明確，被告犯行洵堪認定
    ，應依法論科。
三、核被告所為，係犯刑法第185條之3不能安全駕駛動力交通工
    具而駕駛罪。原審適用刑法第185條之3之規定，並審酌被告
    犯後坦承犯行等一切情狀，處罰金新臺幣10萬元，並諭知罰
    金如易服勞役，以新臺幣1,000 元折算1 日，認事用法均無
    違誤，量刑亦無不當，應予維持。被告提起上訴，對原審認
    定之事實並不爭執，僅提出診斷證明書及和解書，請求撤銷
    原審判決並請求緩刑，為無理由，應予駁回。
四、末查，被告前未曾因故意犯罪受有期徒刑以上刑之宣告，有
    臺灣高等法院被告前案紀錄表在卷可按，其因一時失慮，致
    罹刑典，並因本案犯行發生車禍事故致下半身癱瘓，領有重
    度殘障手冊，有馬偕紀念醫院診斷證明書、殘障手冊等件附
    卷可稽，本院認被告歷此偵、審教訓，當能知所警惕而無再
    犯之虞，因認前開宣告之刑以暫不執行為適當，爰併予宣告
    緩刑期間如主文第2 項所示，以勵自新。
據上論斷，應依刑事訴訟法第455 條之1 第1 項、第3 項、第36
8 條，刑法第74條第1 項第1 款，判決如主文。
本案經檢察官葉雅婷到庭執行職務。
中    華    民    國   100    年    11    月    3     日
                  刑事第二十一庭審判長法  官  劉素如
                                      法  官  吳勇毅
                                      法  官  林勇如
上正本證明與原本無異。
不得上訴。
                                      書記官  葉潔如
中    華    民    國   100    年    11    月    3     日
附錄本案論罪科刑法條全文：
刑法第185 條之3
服用毒品、麻醉藥品、酒類或其他相類之物，不能安全駕駛動力
交通工具而駕駛者，處1 年以下有期徒刑、拘役或科或併科15萬
元以下罰金。